臺灣臺中地方法院宣示判決筆錄　　　　 100年度訴字第1963號
公　訴　人　臺灣臺中地方法院檢察署檢察官
被　　　告　許碩滄
選任辯護人　黃呈利律師
被　　　告　許碩楷
上列被告等因偽造文書等案件，經檢察官提起公訴（99年度偵續
一字第42號、100 年度偵字第6887、9213號）後，檢察官聲請改
依協商程序而為判決，本院合議庭裁定由受命法官獨任進行認罪
協商程序，於中華民國100 年8 月26日上午11時0 分，在本院第
10法庭宣示判決，出席職員如下：
　　　　法　官　楊萬益
　　　　書記官　譚系媛
法官起立朗讀判決主文、犯罪事實要旨、處罰條文、附記事項及
告以上訴限制、期間並提出上訴狀之法院，且諭知記載其內容：
一、主    文：
許碩滄行使偽造私文書，足以生損害於他人，處有期徒刑肆月，
如易科罰金，以新臺幣壹仟元折算壹日。緩刑年。
許碩楷行使偽造私文書，足以生損害於他人，處有期徒刑月，
如易科罰金，以新臺幣壹仟元折算壹日。緩刑貳年。
二、犯罪事實要旨：
    許碩滄（涉犯侵占部分，另為不受理判決）與許碩楷為兄弟
    ，王淑滿（涉犯侵占部分，另為不受理判決）則為許碩滄之
    妻。許碩滄、許碩楷之父親許錦煌（於民國98年4 月16日死
    亡）於生前即96年7 月27日，在兆豐國際商業銀行北臺中分
    行（下稱兆豐銀行）申設帳戶（帳號：00000000000 號），
    並於開戶時存入新臺幣（下同）1000元，許碩楷並依許錦煌
    之指示，於96年7 月27日、96年8 月6 日自許錦煌申設之彰
    化銀行、臺北市銀行之帳戶中，分別匯款428 萬8000元、72
    萬元至前揭兆豐銀行帳戶。嗣許錦煌將兆豐銀行帳戶之存摺
    及印章交由許碩滄保管，委託許碩滄以兆豐銀行帳戶內資金
    操作基金投資買賣。嗣許錦煌死亡後，其子女許碩滄、許碩
    華、許俐貞、許俐慈、許碩楷、許俐依法為其繼承人。許
    碩滄、許碩楷竟未得全體繼承人之授權或同意，擅自為下列
    行為：
(一)、許碩滄於98年4 月17日，基於行使偽造私文書之犯意，持許
    錦煌於生前即96年7 月27日，在兆豐國際商業銀行北臺中分
    行（下稱兆豐銀行）所申設帳戶（帳號：00000000000 號）
    之存摺及印章，前往兆豐銀行北臺中分行，接續在如附表編
    號1 至3 所示取款憑條之存戶簽章欄內盜蓋「許錦煌」之印
    文各1 枚，偽造用以表示許錦煌本人欲向兆豐銀行提領存款
    之私文書共3 紙後，再持之交付與不知情之銀行承辦人員辦
    理提款事宜而行使之，而以此方式先後提領9 萬8000元、2
    萬元、3 萬元之現金（該款項用於許錦煌喪葬費，無不法所
    有之意圖) 。迄許碩滄將許錦煌購買之基金回贖，待款項入
    帳後，許碩滄接續前揭行使偽造私文書之犯意，於98年4 月
    27日，持上開兆豐銀行帳戶之存摺及印章，前往兆豐銀行北
    臺中分行，在如附表編號4 所示取款憑條之存戶簽章欄內盜
    蓋「許錦煌」之印文1 枚，偽造用以表示許錦煌本人欲向兆
    豐銀行提領存款之私文書1 紙後，持之交付與不知情之銀行
    承辦人員辦理提款事宜而行使之，而以此方式提領91萬4400
    元（該款項有提出家族會議，並列入許錦煌遺產，無不法所
    有之意圖），均足生損害於其餘繼承人及銀行對於存戶存款
    管理之正確性。
(二)、許碩滄於98年4 月16日，基於教唆他人行使偽造私文書之犯
    意，教唆許碩楷提領許錦煌生前設於彰化銀行西松分行帳戶
    （帳號：00000000號）內之存款，經許碩楷應允後，許碩楷
    即基於行使偽造私文書之犯意，於98年4 月17日，持其先前
    保管之該帳戶存摺及印章，前往彰化銀行中港分行，在支出
    傳票上填寫772 萬元之提款金額，並於如附表編號5 所示支
    出傳票之存戶簽章欄內盜用「許錦煌」之印文1 枚，而偽造
    用以表示許錦煌本人欲向彰化銀行提領存款之私文書1 紙，
    再持之交付與不知情之銀行承辦人員辦理提款事宜而行使之
    ，而以此方式提領772 萬元（該款項有提出家族會議，並列
    入許錦煌遺產，無不法所有之意圖），足生損害於其餘繼承
    人及銀行對於存戶存款管理之正確性。
三、處罰條文：
    刑法第216 條、第210 條、第41條第1 項前段、第74條第1
    項第1 款、第455 條之2 第4 款。
四、附記事項：
(一)、被告許碩滄已於100 年8 月15日向臺中市政府教育局支付新
    臺幣10萬元，有中國信託商業銀行中港分行匯款申請書1 紙
    附卷可憑；被告許碩楷已於100 年8 月15日向臺中市政府教
    育局支付新臺幣5 萬元，有大眾商業銀行南屯分行國內匯款
    申請書暨取款憑條1 紙附卷可憑。
(二)、被告許碩滄在如附表編號1 至4 所示兆豐國際商業銀行新台
    幣存摺類存款取款憑條之存戶簽章欄上盜蓋「許錦煌」之印
    文共4 枚；及被告許碩楷在如附表編號5 所示彰化銀行支出
    傳票之存戶簽章欄上盜蓋「許錦煌」之印文1 枚，因上開印
    章係許錦煌所有而屬真正，此盜用印章所產生之印文，即非
    屬偽造之印文，自不在刑法第219 條所定應予沒收之列，不
    得併予諭知沒收，均併此敘明。
五、協商判決除有刑事訴訟法第455 條之4 第1 項第1 款於本訊
    問程序終結前，被告撤銷協商合意或檢察官撤回協商聲請者
    ；第2 款被告協商之意思非出於自由意志者；第4 款被告所
    犯之罪非第455 條之2 第1 項所定得以協商判決者；第6 款
    被告有其他較重之裁判上一罪之犯罪事實者；第7 款法院認
    應諭知免刑或免訴、不受理者情形之一，及違反同條第2 項
    「法院應於協商合意範圍內為判決；法院為協商判決所科之
    刑，以宣告緩刑或2 年以下有期徒刑、拘役或罰金為限」之
    規定者外，不得上訴。
六、如不服本件判決，且符合前述得上訴之特別規定者，得自收
    受判決送達之日起10日內，向本院提出上訴書狀，上訴於第
    二審法院。
中    華    民    國   100    年    8    月    26    日
                      刑事第十庭    書記官  譚系媛
                                    法  官  楊萬益
上為正本係照原本作成。
                                    書記官  譚系媛
中    華    民    國   100    年    8     月    26    日
 附表：
┌──┬─────────┬───┬─────┬─────┐
│編號│文件名稱          │欄位  │盜蓋之印文│取得款項  │
├──┼─────────┼───┼─────┼─────┤
│1   │兆豐國際商業銀行新│存戶簽│許錦煌印文│9 萬8000元│
│    │台幣存摺類存款取款│章欄  │1枚       │          │
│    │憑條              │      │          │          │
│    │取款日期：98.4.17 │      │          │          │
├──┼─────────┼───┼─────┼─────┤
│2   │兆豐國際商業銀行新│同上  │同上      │3萬元     │
│    │台幣存摺類存款取款│      │          │          │
│    │憑條              │      │          │          │
│    │取款日期：98.4.17 │      │          │          │
├──┼─────────┼───┼─────┼─────┤
│3   │兆豐國際商業銀行新│同上  │同上      │2萬元     │
│    │台幣存摺類存款取款│      │          │          │
│    │憑條              │      │          │          │
│    │取款日期：98.4.17 │      │          │          │
├──┼─────────┼───┼─────┼─────┤
│    │兆豐國際商業銀行新│同上  │同上      │91萬4400元│
│4   │台幣存摺類存款取款│      │          │          │
│    │憑條              │      │          │          │
│    │取款日期：98.4.27 │      │          │          │
├──┼─────────┼───┼─────┼─────┤
│    │彰化銀行支出傳票  │同上  │同上      │772萬元   │
│5   │傳票日期：98.4.17 │      │          │          │
└──┴─────────┴───┴─────┴─────┘